臺灣新竹地方法院民事判決　　　　　　　　94年度訴字第94號
　　原　　　告　乙○○
　　訴訟代理人　丙○○
　　　　　　　　林思銘律師
　　上　一　人
　　複　代理人　戊○○
　　被　　　告　新慰營造股份有限公司
　　　　　　　　　　　　　　　.
　　法定代理人　己○○
　　　　　　　　　　　　　　　.
　　被　　　告　丁○○
　　上二人共同
　　訴訟代理人　魏早炳律師
　　　　　　　　陳恩民律師
　　　　　　　　魏翠亭律師
　　複　代理人　甲○○
上列當事人間請求損害賠償事件，本院於民國94年6月7日辯論
終結，判決如下：
    主      文
被告應連帶給付原告新台幣肆拾伍萬壹仟捌佰貳拾元，並自民國
九十四年一月十九日起至清償日止，按年息百分之五計算之利息
。
原告其餘之訴駁回。
訴訟費用由被告連帶負擔百分之四十五，餘由原告負擔。
本判決原告勝訴部分，得假執行。但被告如以新台幣壹拾伍萬壹
仟元為原告預供擔保，得免為假執行。
    事實及理由
一、原告主張：緣被告新慰營造股份有限公司（下稱新慰公司）
    承包新竹市科學園區○○○路拓寬暨路面刨除加封工程，被
    告丁○○為新慰公司工地工安人員，負責監督該工程施工，
    以從事工地安全管理為業務，於民國九十二年一月十二日早
    上九時至晚上七時三十分許在該工地施工，被告丁○○明知
    於道路施工、養護或其他情況致交通受阻，本應注意設置足
    夠之各種標誌或拒馬、交通錐等，或夜間之反光或施工警告
    燈號，有必要時尚應使用號誌或派旗手管制交通，詎被告丁
    ○○竟疏未注意設置前開管制設施或安全警告標誌，致九十
    二年一月十二日十八時四十五分許天色昏暗之時，原告騎乘
    車號ＫＦＷ─五三三號重型機車，行經新竹市科學園區○○
    ○路與力行三路之Ｔ字路口，因該施工路段上佈滿碎石，因
    而滑倒，受有下巴撕裂、右顎關節挫傷、左足踝扭傷之傷害
    。被告丁○○之業務過失傷害犯行，業經本院判決有罪確定
    ，原告自得依侵權行為之法律關係，請求其負損害賠償責任
    ，被告新慰公司為被告丁○○之僱用人，依民法第188條第1
    項規定，應負連帶損害賠償責任。為此請求被告二人賠償醫
    藥費、慰撫金共計新台幣（下同）1,000,000元。
    並聲明：被告應給付原告1,000,000元，及自起訴狀繕本送
    達翌日起至清償日止，按年息百分之5計算之利息。
二、被告則以：刑事判決所調查之證據及刑事訴訟判決所認定之
    事實，非有當然拘束民事訴訟判決之效力，本院仍得獨立認
    定，以免冤抑。又原告並未提出任何證據證明醫藥費用之支
    出，其請求賠償醫藥費，自屬無據，又原告尚屬年青，並無
    特殊之身份地位，所受之傷亦已治癒，而被告丁○○亦為工
    入，並無特殊身分地位，亦無恆產，原告請求慰撫金1,000,
    000元，誠屬過高。
    並聲明：(1)原告之訴駁回。(2)如受不利之判決，並有假執行
    宣告時，願供擔保請准免為假執行。
三、得心證之理由
（一）原告主張之上開事實，業經提出診斷證明書及本院93年度
      竹交簡字第110號刑事判決一份為憑，並經本院調閱上開
      刑事案卷查明屬實，經查，案發時上開路段確實未設置任
      何安全警告標誌或安全錐，且地面上佈有碎石，道路柏油
      僅鋪一車道，造成路面有高低差，機車往前行駛時，忽碰
      高突即容易摔倒等情，業據證人即聯華電子股份有限公司
      安全警衛人員王文祥在警訊中供述明確（見新竹地方法院
      檢察署92年度偵字第2954號卷第28-30頁），另當日除原
      告外，尚有訴外人李姍蓉、陳姵文、蕭嘉頎亦係騎乘機車
      行經該路段跌倒受傷，被告與該三名訴外人之和解書中，
      亦自承因施工路段未擺設警告標誌，致該三人騎車行經該
      處意外跌倒受傷（見上開偵查卷第49-51頁），足認被告
      丁○○確係未設置警告標誌，造成原告跌倒受傷。
（二）按道路因施工、養護或其他情況致交通受阻，應視需要設
      置各種標誌或拒馬、交通錐等，夜間應有反光或施工警告
      燈號，必要時並應使用號誌或派旗手管制交通。前項各種
      交通管制設施，施工單位應於道路施工前，依施工狀況審
      慎規劃，俟裝設完成後，始得動工，道路交通標誌標線號
      誌設置規則第145條第1項、第2項定有明文，該規定屬保
      護他人之法律，被告丁○○為從事工地安全管理為業務之
      人，竟未依上開規定設置警告標誌，致原告行經該路段倒
      地受傷，其有過失甚明。
（三）按民法第184條規定：因故意或過失，不法侵害他人之權
      利者，負損害賠償責任。故意以背於善良風俗之方法，加
      損害於他人者亦同。違反保護他人之法律，致生損害於他
      人者，負賠償責任。但能證明其行為無過失者，不在此限
      。第188條第1項規定：受僱人因執行職務，不法侵害他人
      之權利者，由僱用人與行為人連帶負損害賠償責任。第19
      3條第1項規定：不法侵害他人之身體或健康者，對於被害
      人因此喪失或減少勞動能力或增加生活上之需要時，應負
      損害賠償責任。第195條第1項規定：不法侵害他人之身體
      、健康、名譽、自由、信用、隱私、貞操，或不法侵害其
      他人格法益而情節重大者，被害人雖非財產上之損害，亦
      得請求賠償相當之金額。被告丁○○因執行職務之過失行
      為，造成原告身體受傷，且其過失行為與原告之損害間，
      有相當之因果關係，原告自得依侵權行為法律關係，請求
      被告丁○○與被告新慰公司連帶賠償原告醫藥費、慰撫金
      等。
（四）玆就原告請求之項目審酌如下：
      (1)醫藥費：原告因受傷支出醫藥費，東元綜合醫院部分為
        360元，有該院94年4月14日東密總字第0940000600號函
        在卷可稽（見本院卷第34頁，原告雖支出1,760元，惟
        其中1,400元係開立診斷證明書之費用，並非醫藥費支
        出，應予扣除，最高法院66年度第5次民庭庭推總會議
        決議 (二)參見）。又長庚醫院林口分院部分為1,460元
        ，有該院94年5月10日（94）長庚院法字第0373號函一
        份在卷可稽（見本院卷第36頁），故醫藥費之支出共計
        為1,820元。
      (2)慰撫金：
        原告身體所受之傷害雖已康復，惟下巴撕裂傷在臉部留
        下明顯疤痕（見本院卷第22頁照片），日後縱接受手術
        治療，亦僅能使疤痕較不明顯，但無法完全回復原狀等
        情，亦有上開長庚醫院林口分院函文在卷可稽（見本院
        卷第36頁），本院審酌原告為67年出生之未婚年輕女性
        ，原本容貌姣好，在事故發生時，年僅25歲，正值青春
        年華，因本件事故臉部留下永久性之明顯疤痕，對其日
        後外觀上、心理上、社交上均有相當程度之負面影響，
        及原告最高學歷為新竹市元培科學技術學院附設專科部
        二年制食品衛生科畢業，現在聯華電子股份有限公司任
        職，每月薪資約4萬至5萬元（見本院卷第15-21頁原告
        提出之學歷及薪資資料），被告丁○○92年度所得為
        526,170元、92年度名下財產有四筆投資及一筆田地，
        價值為2,570,800元（見本院卷第25-27頁稅務電子閘門
        財產所得調件明細表），被告新慰公司之資本額為1億
        元等情，認為原告請求之慰撫金金額以450,000元為適
        當，逾此部分則屬過高。
（五）從而，原告本於侵權行為之法律關係，請求被告連帶給付
      451,820元，及自起起訴狀繕本送達翌日即94年1月19日起
      至清償日止，按年息百分之5計算之利息之範圍內，為有
      理由，逾此部分，則非正當，應予駁回。
四、假執行之宣告：
    本件為所命給付金額未逾500,000元之判決，爰依民事訴訟
    法第389條第1項第5款之規定，依職權宣告假執行。被告陳
    明願供擔保請准免為假執行，經核無不合，爰酌定相當之擔
    保金額予以准許。
五、訴訟費用負擔之依據：民事訴訟法第85條第2項。
中　　華　　民　　國　　94　　年　　6 　　月　　28　　日
                  民事第二庭法  官  彭洪英
以上正本係照原本作成。
如對本判決上訴須於判決送達後20日內向本院提出上訴狀。
                            書記官  蔣淑君
中　　華　　民　　國　　94　　年　　6 　　月　　28　　日
